# 【求助陈版】处置子公司时原子公司形成的资本公积如何处理？

提问人：wx_5dd4c145205c 时间：2022-03-15 13:23:00
处置子公司股权导致丧失控制，同时由于子公司账面原有因向少数股东增发时而形成的资本公积资本溢价。这部分丧控时合并报表是否会将这部分资本公积转出至投资收益，或是重分类到未分配利润？还是一直在资本公积处理？
根据准则提及“与原有子公司股权投资相关的其他综合收益等，应当在丧失控制权时转为当期投资收益。”不确定是否包括资本公积项目，还望陈版指点。多谢！
《企业会计准则第 33 号——合并财务报表》（ 2014 年修订）第五十条规定：“企业因处置部分股权投资等原因丧失了对被投资方的控制权的，在编制合并财务报表时，对于剩余股权，应当按照其在丧失控制权日的公允价值进行重新计量。处置股权取得的对价与剩余股权公允价值之和，减去按原持股比例计算应享有原有子公司自购买日或合并日开始持续计算的净资产的份额之间的差额，计入丧失控制权当期的投资收益，同时冲减商誉。与原有子公司股权投资相关的其他综合收益等，应当在丧失控制权时转为当期投资收益。”

回答人：chenyiwei
“因向少数股东增发时而形成的资本公积资本溢价”，这部分资本公积属于权益性交易形成，应一直保留在合并报表中作为资本公积，不能转入损益，也不能直接转入留存收益。后续虽然该子公司已被处置，但一直需要延续编制抵销分录以保证该项资本公积在合并报表层面的延续性。